【裁判字號】    90,訴緝,2
【裁判日期】    900321
【裁判案由】    妨害自由等
【裁判全文】
臺灣彰化地方法院刑事判決                              九十年度訴緝字第二號
    公  訴  人  臺灣彰化地方法院檢察署檢察官
    被      告  戊○○
右列被告因竊盜等案件，經檢察官提起公訴（八十八年度偵字第六００一號），本院
判決如左：
    主  文
戊○○連續攜帶兇器竊盜，處有期徒刑壹年陸月。扣案之起子貳支與竊盜工具壹批，
均沒收。又私行拘禁，剝奪人之行動自由，處有期徒刑伍月。應執行有期徒刑壹年
拾月。扣案之起子貳支與竊盜工具壹批，均沒收。
    事  實
一、戊○○有違反肅清煙毒條例等犯罪紀錄，於本案均未構成累犯。因欠缺交通工具
    代步，基於意圖為自己不法所有之概括犯意，先於民國（下同）八十八年二月四
    日上午六時許，在彰化縣員林鎮○○里○○街、新義街口，以持客觀上足對人身
    安全產生危害之兇器大型起子，啟動竊取詹信義所有，車牌號碼ＱＨ─三九九九
    號自用小客車。得手後，供己駕用，並將該車車牌丟棄不知所蹤。再於翌日凌晨
    五時許，在彰化縣員林鎮○○路○段七二巷六號前空地，持同上大型起子為工具
    ，竊取蕭明義所有，交由其兄蕭吉成駕用，停放該處自用小客車所懸之ＳＯ─四
    三六七號車牌二面，得手後改掛於前開所竊取之ＱＨ─三九九九號自用小客車上
    ，以障人耳目。嗣於八十八年二月五日中午十二時十分許，在彰化縣員林鎮○○
    路○段七二巷巷道，戊○○之妻嚴寶雲（另經本院判決竊盜部分無罪，尚未確定
    ）至前開掛有ＳＯ─四三六七號車牌，屬ＱＨ─三九九九號自用小客車車身之小
    客車取物，為警查獲，並扣得車上竊盜工具起子二支（扣押於本院八十九年度易
    字第四四七號案，本院八九保字二三五九號）。戊○○仍賡續前開不法所有之概
    括犯意，於八十八年五月三十日晚上十一時許（起訴書誤為六月一日某時），在
    台中市○區○○街二十三號旁，持同上型式之大型起子與其他竊車工具，啟動竊
    取均記貿易有限公司所有，交由丁○○駕用，車牌號碼ＯＶ─三八０二號自用小
    客車，得手後供己駕用。嗣於八十八年六月一日晚上八時許，內載吳毓凌（另由
    檢察官為不起訴處分確定）經彰化縣北斗鎮○○路七星大飯店對面路段時恰遇債
    務人甲○○，即停車向甲○○索取前欠，因甲○○沒錢可還，以對甲○○恫稱：
    「沒錢還就跟我走，你馬上進行李箱內，不進去，我就扁你」等語，使甲○○心
    生畏懼，依言進入行李箱內，以此方式拘禁，剝奪甲○○之行動自由。迄於同日
    晚上十一時十分許，經彰化縣員林鎮○○路○段四三四巷口，為警攔檢查獲，甲○○始重得自由，並扣得車內戊○○所有之竊盜工具一批與不知為何人竊盜之車
    牌號碼ＮＱ─九八一六、ＱＢ─一七四０號自用小客車之行車執照各一枚。
二、案經彰化縣警察局員林分局報請台灣彰化地方法院檢察署檢察官偵查起訴。
    理  由
一、右揭犯罪事實，均據被告戊○○於審理中坦承不諱，核與被害人詹信義、蕭吉成
    、丁○○指述之失竊情節並被害人甲○○指訴之妨害自由情節相合，並經證人嚴
    寶雲證述，車牌號碼ＱＨ─三九九九號自用小客車與ＳＯ─四三六七號車牌二面
    是戊○○偷的等語，及證人吳毓凌證述，是戊○○叫甲○○進行李箱內，如不進
    去要打他等語至明。復有被害人出具之贓物認領保管單、前開車輛竊盜、車牌失
    竊資料個別查詢報表─查詢車輛認可資料及車輛相片附卷與被告所有之大型起子
    二支與竊車工具一批扣案足憑，事證明確，被告犯行堪予認定。
二、按扣案起子係大型銲彎之金屬物與竊車工具一批均係金屬製器，客觀上對人身安
    全足生危害，堪為兇器，已經庭示觀明，故核被告所為係犯刑法第三百二十一條
    第一項第三款之攜帶兇器竊盜罪與同法第三百零二條第一項之私行拘禁罪。被告
    多次攜帶兇器竊盜犯行，時間相近，所犯罪名同一，應係基於概括犯意所為，應
    論以連續犯為一罪，依法加重其刑。被告所犯上開二罪，犯意各別，行為亦殊，
    應分論並罰。公訴人認被告所犯係刑法第三百二十條第一項竊盜罪，尚有未洽，
    但因無損起訴事實之同一性，爰變更檢察官所引應適用之法條。另公訴人認被告
    另犯恐嚇罪部分，衡屬被告對被害人甲○○私行拘禁之前行為，容為私行拘禁罪
    質所包攝，無另論罪之需。又公訴人起訴書僅載述被告竊盜車牌號碼ＯＶ─三八
    ０二號自用小客車，漏無論及其他竊盜部分，因其他竊盜部分為本院審理八十九
    年度易字第四四七號案件職權知悉，且核與起訴書所載被告之竊盜犯行具連續犯
    裁判上一罪關係，認屬起訴效力所及，自應一併審究。至公訴人所認被告於八十
    八年五月三十日上午九時，在台北縣新莊市○○路六二０巷三號前，竊取張錦桐
    所有，車牌號碼ＮＱ─九八一六號自用小客車；又於八十八年六月一日上午六時
    三十分，在彰化縣員林鎮○○路○段三０六號前，撬開丙○○所有停於該處，車
    牌號碼ＱＢ─一七四０號自用小客車車門，竊取車內丙○○所有之零錢及該車行
    車執照一枚，涉犯竊盜罪部分。係以失竊情節已據丙○○及張錦桐之外甥乙○○
    指述至明，又查得被告所駕用車上有該二車之行車執照為論據。惟查此部分，被
    告自警訊、偵查以迄審理均堅詞否認，咸稱，行車執照二枚係綽號阿龍者所放，
    雖交待不出阿龍之年籍資料供查，但按諸被害人並不知竊賊為誰，且持有行車執
    照之原因非止竊盜一端，被告所辯沒有偷此部分財物等語尚非無稽。此外，復查
    無其他積極證據足認此部分係被告所竊盜者，此部分公訴人起訴書所載被告之竊
    盜犯行，自屬不能證明，惟因此部分公訴人指與前開經本院認定被告竊盜車牌號
    碼ＯＶ─三八０二號自用小客車部分，具連續犯裁判上一罪關係，爰不另為無罪
    之諭知。爰審酌被告犯罪之動機、目的、手段、所造成之危害及犯罪後坦承犯行
    ，態度良好等一切情狀，各量處如主文所示之刑，並定應執行刑，以示懲儆。扣
    案起子二支（係扣押於本院八十九年度易字第四四七號案，本院八九保字二三五
    九號）與竊車工具一批，係被告所有，供犯罪所用之物，已據被告陳明，併依法
    宣告沒收。
據上論斷，應依刑事訴訟法第二百九十九條第一項前段、第三百條，刑法第五十六條
、第三百二十一條第一項第三款、第三百零二條第一項、第五十一條第五款、第三十
八條第一項第二款，罰金罰鍰提高標準條例第一條前段，判決如主文
本案經檢察官吳祚延到庭執行職務。
中    華    民    國      九十      年       三      月     二十一      日
                                臺灣彰化地方法院刑事第三庭
                                   法      官   洪  榮  謙
右正本證明與原本無異。
如不服本判決，應於判決送達後十日內向本院提出上訴狀（須附繕本）。
告訴人或被害人對於判決如有不服具備理由請求檢察官上訴者，其上訴期間之計算係
以檢察官收受判決正本之日期為準。
                                   法院書記官   張  木  松
中    華    民    國      九十      年       三      月     二十三      日
刑法第三百零二條
私行拘禁或以其他非法方法，剝奪人之行動自由者，處五年以下有期徒刑、拘役或三
百元以下罰金。
因而致人於死者，處無期徒刑或七年以上有期徒刑，致重傷者，處三年以上十年以下
有期徒刑。
第一項之未遂犯罰之。
刑法第三百二十一條
犯竊盜罪而有左列情形之一者，處六月以上五年以下有期徒刑：
一、於夜間侵入住宅或有人居住之建築物、船艦或隱匿其內而犯之者。
二、毀越門扇、牆垣或其他安全設備而犯之者。
三、攜帶兇器而犯之者。
四、結夥三人以上而犯之者。
五、乘火災、水災或其他災害之際而犯之者。
六、在車站或埠頭而犯之者。
前項之未遂犯罰之。


司法院資訊處製作；財團法人民間司法改革基金會備份。
